臺灣士林地方法院刑事判決
公　訴　人　臺灣士林地方法院檢察署檢察官
被　　　告　甲○○
　　　　　　乙○○
　　　　　　丁○○
　　　　　　丙○○
　　　　 　 戊○○○
上列被告等因傷害案件，經檢察官提起公訴（96年度偵字第3576
號），本院判決如下：
    主  文
本件公訴不受理。
    理  由
一、公訴意旨略以：被告甲○○因其父於民國95年12月27日晚間
    ，在臺北縣汐止市○○路與丁○○之妻丙○○因停車問題發
    生口角，便於次日（即12月28日）早上8 時30分許，至臺北
    縣汐止市○○路44號前，找丁○○及丙○○理論並發生爭執
    ，詎甲○○、丁○○、丙○○竟與在場之丁○○之員工戊○○○分別基於傷害人身體之犯意，由丁○○先動手推甲○○
    ，2 人並發生推擠，丙○○見狀便持塑膠物品自後方敲打甲○○頭部，丁○○則趁隙持棍子毆打甲○○背部、頭部及胸
    部，隨即為甲○○撥開，詎丙○○便繼續拉扯甲○○之衣服
    ，戊○○○見狀亦自後方抓住甲○○，其間丙○○、甲○○
    並於拉扯中雙雙跌倒，甲○○因而逃離現場，嗣於同日早上
    10時許，甲○○又夥同乙○○至上揭地點繼續理論，甲○○
    、乙○○、丁○○、丙○○、戊○○○便基於同一傷害犯意
    再度爆發拉扯爭執，乙○○復持木製旗桿毆打丁○○頭部，
    雙方再度發生拉扯毆打，致甲○○受有頭部外傷、胸壁擦傷
    、背部擦傷及雙手挫傷、乙○○受有左小腿挫傷併擦傷、丁○○受有頭部外傷合併額頭8 公分撕裂傷、背部挫傷、眼眶
    挫傷及左肘挫傷、丙○○受有頭部外傷、胸壁擦傷及雙手挫
    傷之傷害。因認被告甲○○、乙○○、丁○○、丙○○、戊○○○所為均係犯刑法第277 條第1 項之傷害罪嫌等語。
二、按告訴乃論之罪，告訴人於第一審辯論終結前得撤回其告訴
    ，又告訴經撤回者，應諭知不受理之判決，並得不經言詞辯
    論為之，刑事訴訟法第238 條第1 項、第303 條第3 款、第
    307 條分別定有明文。
三、經查，本件告訴人甲○○告訴被告丁○○、丙○○、戊○○○傷害，告訴人乙○○告訴被告丁○○、丙○○、戊○○○
    傷害，告訴人丁○○告訴被告甲○○、乙○○傷害，丙○○
    告訴被告甲○○、乙○○傷害等案件，起訴書認被告5 人均
    係犯刑法第277 條第1 項之傷害罪，依同法第287 條前段之
    規定，須告訴乃論。茲據告訴人甲○○、乙○○、丁○○、
    丙○○於96年6 月29日分別具狀撤回其告訴，有本院公務電
    話紀錄2 紙、刑事撤回告訴狀4 紙附卷可稽（見本院卷第29
    頁至第34頁），依照首開說明，本件爰不經言詞辯論，逕為
    不受理之諭知。
據上論斷，應依刑事訴訟法第303 條第3 款、第307 條，判決如
主文。
中　　華　　民　　國　　96　　年　　7 　　月　　23　　日
                  刑事第七庭法  官    許碧惠
以上正本證明與原本無異。
如不服本判決，應於判決送達後10日內，向本院提出上訴狀。
                            書記官    徐仁豐
中　　華　　民　　國　　96　　年　　7 　　月　　23　　日
